【裁判字號】    97,訴,1292
【裁判日期】    970430
【裁判案由】    毒品危害防制條例
【裁判全文】
臺灣板橋地方法院刑事判決              97年度訴字第1292號
公  訴  人  臺灣板橋地方法院檢察署檢察官
被      告  乙○○
上列被告因毒品危害防制條例案件，經檢察官提起公訴（97年度
毒偵字第907號），本院以簡式審判程序審理，判決如下：
    主  文
乙○○施用第一級毒品，累犯，處有期徒刑捌月；又施用第二級
毒品，累犯，處有期徒刑肆月。應執行有期徒刑拾月。
    事實及理由
一、本件係依刑事訴訟法第273 條之1 第1 項規定，以簡式審判
    程序審理，合先敘明。
二、本件除被告施用第1 級毒品之時間、地點應予補充記載：97
    年1 月9 日晚上8 、9 時許，在臺北縣新莊市○○路347 巷
    3 號3 樓1 室友人租住處，施用第1 級毒品海洛因（原起訴
    書記載為：97年1 月9 日為警採尿時起回溯前26小時內之某
    時，在不詳地點，施用第1 級毒品海洛因）以外，其餘之犯
    罪事實、證據，均引用如附件起訴書之記載。
三、核被告乙○○如上所為，分係犯毒品危害防制條例第10條第
    1 、2 項之罪，被告各該施用毒品前之持有毒品之行為，為
    各該施用之高度行為所吸收，不另論罪；所犯如上2 罪，犯
    意個別，行為互殊，要件亦異，為數罪，應予分論併罰；被
    告有如起訴書所載前案，並經執行完畢，有本院97年4 月28
    日查列之臺灣高等法院被告前案紀錄表在卷可稽，其於有期
    徒刑執行完畢後之5 年以內，再故意犯本件有期徒刑以上之
    2 罪，均為累犯，應依法加重其刑；爰審酌被告素行、動機
    、目的、施用毒品所生危害，以及犯罪後坦承犯行之態度等
    一切情狀，酌情分別量處如主文所示之刑，並定其應執行之
    刑。
據上論斷，應依刑事訴訟法第273 條之1 第1 項、第299 條第1
項前段、第310 條之2 、第454 條第2 項，毒品危害防制條例第
10條第1 項、第2 項，刑法第11條前段、第47條第1 項、第51條
第5 款，判決如主文。
本案經檢察官吳文正到庭執行職務。
中    華    民    國    97    年    4     月    30    日
                        刑事第5 庭法  官  黎錦福
上列正本證明與原本無異。
如不服本判決，應於判決送達後10日內敘明上訴理由，向本院提
出上訴狀（應附繕本），上訴於臺灣高等法院。
                                  書記官  蔡麗春
中    華    民    國    97    年    4     月    30    日
附錄本案論罪科刑法條全文：
毒品危害防制條例第10條
施用第一級毒品者，處6 月以上5 年以下有期徒刑。
施用第二級毒品者，處3 年以下有期徒刑。
.......................................................
附件：
臺灣板橋地方法院檢察署檢察官起訴書
                                     97年度毒偵字第907號
    被      告  乙○○  男  23歲（民國○○年○月○○日生）
                        住彰化縣社頭鄉○○村○○路15號
                        居臺北縣中和市○○路○段129號2樓
                        國民身分證統一編號：Ｚ000000000號
上列被告因違反毒品危害防制條例案件，已經偵查終結，認應該
提起公訴，茲將犯罪事實及證據並所犯法條分敘如下：
        犯罪事實
一、乙○○曾因施用毒品，經臺灣彰化地方法院以88年度少調字
    第487 號裁定送勒戒處所觀察、勒戒，經觀察、勒戒後，認
    無繼續施用毒品傾向，於民國88年9 月22日執行完畢出所，
    經同法院裁定不付審理。復因施用毒品，經同法院以89年度
    少調字第122 號裁定應送勒戒處所觀察、勒戒，經觀察、勒
    戒後，認無繼續施用毒品傾向，於89年5月8日執行完畢出所
    ，經同法院裁定不付審理。又因施用毒品，經同法院以89年
    度少調字第734號裁定令入戒治處所施以強制戒治1年，於90
    年8 月22日經同法院裁定停止戒治，所餘戒治期間付保護管
    束，於90年12月28日保護管束期滿執行完畢。再因施用毒品
    ，經同法院以92年度毒聲字第819 號裁定令入戒治處所施以
    強制戒治1 年，於93年1月9日因法律修正而釋放，刑事部分
    經同法院以92年度訴字第759號判處有期徒刑1年確定，於93
    年12月29日縮刑期滿執行完畢。復因搶奪案件，經臺灣板橋
    地方法院以95年度訴字第3294號判處有期徒刑8 月確定；復
    因施用毒品案件，經同法院以95年度訴字第3855號判處有期
    徒刑1年2月，嗣經上訴臺灣高等法院，於96年4 月23日撤回
    上訴確定在案，上開二案減刑為有期徒刑4月、7月，應執行
    有期徒刑1年1月，甫於96年11月17日執行完畢。詎仍不知悔
    改，復基於施用毒品之犯意，於97年1月9日19時許，在臺北
    縣新莊市○○路347巷3號3樓1室，施用第二級毒品甲基安非
    他命，另於同日為警採尿時起回溯前26小時內之某時，在不
    詳地點，施用第一級毒品海洛因。嗣為警於同日21時20分許
    ，在上址查獲。
二、案經臺北縣政府警察局新莊分局報告偵辦。
        證據並所犯法條
一、證據清單及待證事實：
    ┌──┬─────────┬───────────┐
    │編號│  證  據  名  稱  │  待  證  事  實      │
    │    │                  │                      │
    ├──┼─────────┼───────────┤
    │1   │被告乙○○於偵查中│被告於上揭時、地施用第│
    │    │自白              │二級毒品甲基安非他命之│
    │    │                  │事實。                │
    ├──┼─────────┼───────────┤
    │2   │臺灣檢驗科技股份有│被告施用第一級毒品海洛│
    │    │限公司之濫用藥物檢│因及第二級毒品甲基安非│
    │    │驗報告1紙         │他命之事實。          │
    ├──┼─────────┼───────────┤
    │3   │刑案資料查註紀錄表│被告於前揭施用毒品案件│
    │    │                  │，5年內再犯本件施用毒 │
    │    │                  │品案件之事實。        │
    └──┴─────────┴───────────┘
二、核被告所為，係違反毒品危害防制條例第10條第1 項、第二
    項之施用第一級毒品、第二級毒品罪嫌。被告所犯上開二罪
    嫌間，犯意各別，罪名互異，請分論併罰。又被告曾受有期
    徒刑之宣判並執行完畢，此有本署刑案資料查註紀錄表在卷
    可參，其於5 年以內故意再犯本件有期徒刑以上之罪，為累
    犯，請依刑法第47條第1 項規定加重其刑。
三、依毒品危害防制條例第23條第2 項、刑事訴訟法第251 條第
    1 項提起公訴。
    此  致
臺灣板橋地方法院
中    華    民    國    97    年    2    月    22    日
                              檢察官  甲○○
本件正本證明與原本無異
中    華    民    國    97    年    3     月    2     日
                              書記官
附錄本案參考法條全文
毒品危害防制條例第10條
施用第一級毒品者，處6 月以上5 年以下有期徒刑。
施用第二級毒品者，處3 年以下有期徒刑。


司法院資訊處製作；財團法人民間司法改革基金會備份。
